【裁判字號】    99,勞安訴,8
【裁判日期】    991231
【裁判案由】    業務過失致死等
【裁判全文】
臺灣臺中地方法院刑事判決             99年度勞安訴字第8號
公  訴  人  臺灣臺中地方法院檢察署檢察官
被      告  劉清池
上列被告因業務過失致死等案件，經檢察官提起公訴（99年度偵
字第25965號），及移送併辦（99年度偵字第26476號），茲被告
於準備程序中就被訴事實為有罪之陳述，於聽取當事人之意見後
，由本院裁定進行簡式審判程序，判決如下：
    主    文
劉清池犯業務過失致人於死罪，處有期徒刑陸月，如易科罰金，
以新臺幣壹仟元折算壹日。緩刑貳年。
    犯罪事實及理由
一、本案之犯罪事實及證據除應補充「被告於本院準備程序及審
    理時為認罪之陳述」為證據外，餘均引用檢察官起訴書之記
    載（如附件）。另臺灣臺中地方法院檢察署99年度偵字第26
    476號移送併案審理之犯罪事實與本案為同一事實，應併予
    審理，附此敘明。
二、被告前未曾因故意犯罪受有期徒刑以上刑之宣告，有臺灣臺
    中地方法院檢察署刑案資料查註紀錄表及臺灣高等法院被告
    前案紀錄表附卷可稽，而被告於偵查中及本院審理時均已獲
    取被害人之父林炳輝之諒解，並於民國99年11月1日與被害
    人之父母林炳輝、林桂子2人調解成立，有本院99年度司中
    調字第2512號調解程序筆錄乙份在卷可參，足見被告經本次
    罪刑之宣告後，已知所警惕，而無再犯之虞，本院認前開對
    其宣告之刑，以暫不執行為適當，參酌檢察官具體求刑之意
    見即宣告被告緩刑，依刑法第74條第1項第1款規定，諭知緩
    刑2年，以示懲儆。
三、依刑事訴訟法第273條之1第1項、第299條第1項前段、第310
    條之2、第454條第1項、第2項，勞工安全衛生法第31條第1
    項，刑法第276條第2項、第41條第1項前段、第74條第1項第
    1款，判決如主文。
四、如不服本判決，得於判決書送達之日起10日內，以書狀敘述
    理由，向本院提出上訴（須附繕本）。
中    華    民    國    99    年    12    月    31    日
                  刑事第十四庭    法  官  許月馨
上正本證明與原本無異。
                                  書記官  黃美雲
中    華    民    國    99    年    12    月    31    日
附錄本案論罪科刑法條全文
中華民國刑法第284條
（過失傷害罪）
因過失傷害人者，處6月以下有期徒刑、拘役或5百元以下罰金，
致重傷者，處1年以下有期徒刑、拘役或5百元以下罰金。
從事業務之人，因業務上之過失傷害人者，處1年以下有期徒刑
、拘役或1千元以下罰金，致重傷者，處3年以下有期徒刑、拘役
或2千元以下罰金。
勞工安全衛生法第31條
（罰則）
違反第5條第1項或第8條第1項之規定，致發生第28條第2項第1款
之職業災害者，處3年以下有期徒刑、拘役或科或併科新台幣15
萬元以下罰金。
法人犯前項之罪者，除處罰其負責人外，對該法人亦科以前項之
罰金。
附件：
臺灣臺中地方法院檢察署檢察官起訴書                  篤股
                                     99年度偵字第25965號
    被      告  劉清池  男  40歲（民國○○年○月○○日生）
                        住臺中縣大里市○○○街28號
                        居臺中縣大里市○○街51巷5號9樓
                        國民身分證統一編號：Ｚ000000000號
上列被告因業務過失致死等案件，業經偵查終結，認應提起公訴
，茲將犯罪事實及證據並所犯法條分敘如下：
        犯罪事實
一、劉清池係臺中縣太平市○○路○段72號2樓「威進工業社」之
    負責人，為從事業務之人，亦屬勞工安全衛生法所稱之雇主
    。其應注意須提供符合標準之必要安全設備予威進工業社之
    勞工於工作時使用，以防止勞工因工作引起之危害。亦應注
    意須依勞工安全衛生法之規定訂定勞工安全衛生工作守則及
    設置勞工安全衛生人員，且應定時實施勞工安全衛生教育及
    預防災變之訓練，且對此亦無不能注意之情事，竟疏於注意
    及此，適該工業社僱用之勞工林瑞華於民國99年8月3日21時
    30分許，在威進工業社加工機進行物件加工時，於加工機仍
    在運轉中打開安全門，使用壓縮空氣噴槍以噴吹方式進行機
    臺內因加工產生之鐵屑清除工作，林瑞華為清除該機臺內左
    側底部堆積之鐵屑，身體彎腰並將頭部伸入該加工機時，被
    正要回移機臺上下料位置之移動式工作臺夾擊頭部右側，造
    成其頭部外傷致顱腦損傷。經送醫救治後，延至同日23時
    18分因傷重不治。
二、案經林瑞華之父林炳輝告訴偵辦。
        證據並所犯法條
一、證據清單及待證事實：
┌──┬───────────┬────────────┐
│編號│證據名稱              │待證事實                │
├──┼───────────┼────────────┤
│ 1  │告訴人林炳輝之指訴    │全部犯罪事實。          │
│    │                      │                        │
├──┼───────────┼────────────┤
│ 2  │被告劉清池之自白      │被害人林瑞華於前揭時、地│
│    │                      │進行物件加工時，於加工機│
│    │                      │運轉中打開安全門，清除機│
│    │                      │臺內鐵屑，被正要回移機臺│
│    │                      │之移動式工作臺夾擊頭部右│
│    │                      │側，經被告發現立即按壓緊│
│    │                      │急開關，停止機械運轉，並│
│    │                      │將夾住林瑞華之加工機移動│
│    │                      │式工作臺移開，將林瑞華送│
│    │                      │醫之事實。              │
├──┼───────────┼────────────┤
│ 3  │現場照片11張、相驗屍體│現場狀況及被害人死亡之事│
│    │證明書                │實。                    │
├──┼───────────┼────────────┤
│ 4  │行政院勞工委員會中區勞│被告工廠內之3號電腦數值 │
│    │動檢查所函附之職業檢查│控制綜合切削加工機未設置│
│    │報告書                │連鎖性能之安全門，致打開│
│    │                      │安全門，該加工機仍能繼續│
│    │                      │運轉。被害人於加工機運轉│
│    │                      │中清除機臺內鐵屑，因而遭│
│    │                      │移動式工作臺夾擊頭部。係│
│    │                      │因被告之過失行為所致。  │
│    │                      │                        │
└──┴───────────┴────────────┘
二、核被告劉清池所為，係犯刑法第276條第2項之業務過失致人
    於死罪嫌，及違反勞工安全衛生法第5條第1項第1款之雇主
    對於防止機械、器具、設備等引起之危害應有符合標準之必
    要安全衛生設備，致生同法第28條2項第1款之死亡災害，應
    依同法第31條第1項之規定處斷。被告所犯上開2罪間，為一
    行為觸犯數罪名之想像競合犯，請從一重之業務過失致人於
    死罪嫌處斷。請審酌被告犯罪後自白，並與被害人家屬達成
    和解，有調解筆錄1份在卷可參，犯罪後態度良好等情，量
    處適當之刑，並予宣告緩刑。
三、依刑事訴訟法第251條第1項提起公訴。
    此  致
臺灣臺中地方法院
中    華    民    國    99    年    11    月    26    日
                              檢  察  官  鄭仙杏
本件正本證明與原本無異
中    華    民    國    99    年    12    月     6    日
                              書  記  官  李思翰
所犯法條:
中華民國刑法第276條第2項
因過失致人於死者，處 2 年以下有期徒刑、拘役或 2 千元以下
罰金。
從事業務之人，因業務上之過失犯前項之罪者，處 5 年以下有
期徒刑或拘役，得併科 3 千元以下罰金。
勞工安全衛生法第31條第1項
違反第 5 條第 1 項或第 8 條第 1 項之規定，致發生第 28 條
第 2 項第 1 款之職業災害者，處 3 年以下有期徒刑、拘役或
科或併科新台幣 15 萬元以下罰金。
法人犯前項之罪者，除處罰其負責人外，對該法人亦科以前項之
罰金。

司法院資訊處製作；財團法人民間司法改革基金會備份。
